【裁判字號】    92,易,158
【裁判日期】    920411
【裁判案由】    竊盜
【裁判全文】
臺灣新竹地方法院刑事判決                          九十二年度易字第一五八號
    公  訴  人  臺灣新竹地方法院檢察署檢察官
    被      告  甲○○
右列被告因竊盜案件，經檢察官提起公訴（九十一年度偵字第五八一三號），本院判
決如左：
    主  文
本件公訴不受理。
    理  由
一、公訴意旨略以：被告甲○○意圖為自己不法之所有，於民國九十一年七月十九日
    下午二時三十分許，駕駛車號五Ａ─四八二七號自小貨車，在新竹縣竹北市○○
    街八八號前，竊取「新竹縣身心障礙扶助協會」（下稱「身心障礙協會」）所放
    置於該處之舊衣回收箱，得手後即逃逸，嗣因附近擔任守衛之劉錦華心覺有異記
    下車號後，為警循線查獲，因認被告涉犯刑法第三百二十條第一項竊盜罪嫌等語
    。
二、按告訴乃論之罪，告訴人於第一審辯論終結前得撤回其告訴，又告訴經撤回者，
    應諭知不受理之判決，刑事訴訟法第二百三十八條第一項、第三百零三條第三款
    ，分別定有明文。
三、經查，
（一）被告於本院訊問時坦承確實有搬走「身心障礙協會」所放置之舊衣回收箱之行
      為，且供稱所搬走的不只一個，共有四個，其於偵查中不承認的原因是：其平
      日專以在各地擺放舊衣回收箱供民眾捐贈舊衣物，再按星期收取後變賣予貿易
      商維生，其於九十一年七月初欲至新竹縣竹北市回收舊衣時，突然發現其所擺
      放在新竹縣竹北市約三十個舊衣回收箱均不翼而飛，原擺放的位置均換成「身
      心障礙協會」所放置之舊衣回收箱，一時氣憤，認為一定是「身心障礙協會」
      之人所為，欲加之報復，才基於毀棄他人之物的犯意，於同年月十九日上午十
      時許，先向友人吳文政借來車號五Ａ─四八二七號自小貨車後，再於中午十二
      時許起，在新竹縣竹北市搬運「身心障礙協會」所放置之回收箱，共搬了四個
      ，應該是在搬運擺放在新竹縣竹北市○○街八八號前的回收箱時被附近擔任守
      衛之劉錦華看見，所以劉錦華以為其在偷箱子，其實其目的只是要毀棄，箱子
      也都已經丟掉了，其不是竊盜等語。
（二）參諸證人吳文政於警訊時證述，被告於當日上午向其借車時，的確是說要去「
      移桶子（見偵查卷第十三、十四頁警訊筆錄），而證人劉錦華與劉碧雲二人亦
    均證稱其等確實有看見被告駕駛上開小貨車在搬運貼有「身心障礙協會」標誌
      的舊衣回收箱，固被告在客觀上確實有搬運屬於「身心障礙協會」之財物；惟
      被告主觀上如係要竊取他人之物，當不會在大白天動手，否則以其所搬運之物
      體積龐大、笨重，均擺放在大馬路旁，上面又有被害人「身心障礙協會」之標
      誌，很難不引人注意，故被告辯稱係因為氣憤才有毀棄他人之物之念頭而搬運
      上開回收箱，應堪採信。
（三）核被告之所為應係犯刑法第三百五十四條之毀棄他人之物罪，公訴人認其係犯
      刑法第三百二十條第一項之竊盜罪，尚有未洽，應予變更。
（四）再，依刑法第三百五十七條之規定，犯第三百五十四條之罪須告訴乃論。茲因
      被告已與告訴人「身心障礙協會」達成和解，賠償新台幣十萬元，有和解書一
      紙附於本院卷內可佐，告訴人之法定代理人乙○○並具狀撤回其對於被告之前
      開告訴，亦有撤回告訴狀一份在卷，依照首開說明，本件自應諭知不受理之判
      決。
四、據上論斷，應依刑事訴訟法第三百零三條第三款，判決如主文。
本案經檢察官邱朝智到庭執行職務。
中      華      民      國    九十二    年      四      月     十一    日
                                    臺灣新竹地方法院刑事第一庭
                                        法  官    遲中慧
右正本證明與原本無異。
如不服本判決，應於判決送達後十日內向本院提出上訴狀( 應附繕本 )，上訴於臺灣
高等法院。
                                        書記官    龔柏萃
中      華      民      國    九十二    年      四      月     十一     日


司法院資訊處製作；財團法人民間司法改革基金會備份。
